【裁判字號】    98,訴,330
【裁判日期】    980827
【裁判案由】    違反毒品危害防制條例
【裁判全文】
臺灣花蓮地方法院刑事判決               98年度訴字第330號
公  訴  人  臺灣花蓮地方法院檢察署檢察官
被      告  甲○○
                    （現於臺灣花蓮看守所另案羈押中）
上列被告因違反毒品危害防制條例案件，經檢察官提起公訴（98
年度毒偵字第352 號），被告於準備程序進行中為有罪之陳述，
經本院合議庭裁定由受命法官獨任進行簡式審判程序，並判決如
下：
    主  文
甲○○施用第一級毒品，累犯，處有期徒刑玖月，扣案之海洛因
參包（合計淨重玖點捌貳公克、空包裝總重壹點伍貳公克）沒收
銷燬之；扣案之注射針筒壹支、電子秤壹台、吸管壹支、塑膠管
壹支、分裝袋貳包均沒收之。又施用第二級毒品，累犯，處有期
徒刑伍月。應執行有期徒刑壹年，扣案之海洛因參包（合計淨重
玖點捌貳公克、空包裝總重壹點伍貳公克）沒收銷燬之；扣案之
注射針筒壹支、電子秤壹台、吸管壹支、塑膠管壹支、分裝袋貳
包均沒收之。
    事  實
一、甲○○前有殺人未遂及違反麻醉藥品管理條例等前案紀錄，
    於民國89年間因施用毒品案件，經本院裁定送勒戒處所施以
    觀察、勒戒後，認有繼續施用毒品之傾向，由本院裁定送強
    制戒治1年，嗣於90年5月14日強制戒治期滿，於91年間又因
    偽造文書案件，經本院判處有期徒刑3月確定，嗣於94年2月
    8日因縮短刑期執行完畢，又於96 年間因施用毒品案件，經
    本院裁定送勒戒處所施以觀察、勒戒後，認有繼續施用毒品
    之傾向，由本院裁定送強制戒治1年，嗣於97年10月21 日強
    制戒治期滿而由檢察官為不起訴處分確定。詎其仍未戒除毒
    癮，明知海洛因、安非他命分別係毒品危害防制條例所稱之
    第一、二級毒品，不得非法持有及施用，竟分別基於施用第
    一、二級毒品之犯意，於98年6月13 日中午某時許，在花蓮
    縣吉安鄉○○路336巷16號202室之租屋處內，先將第二級毒
    品安非他命放在錫箔紙燒烤吸食其煙霧之方式，非法施用第
    二級毒品安非他命1 次後，隨即又在同一處所內，以將第一
    級毒品海洛因放入注射針筒注射身體之方式，非法施用第一
    級毒品海洛因1次。嗣於同年月13日14 時許，因毒品案件遭
    通緝而為警在花蓮縣吉安鄉○○路296 號旁之路邊農地逮捕
    ，並經其同意至其上開租屋處查獲其所有之第一級毒品海洛
    因3包（合計淨重9.82公克、空包裝總重1.52 公克）及其所
    有供（但非專供）施用第一級毒品海洛因所用之電子秤1 台
    、吸管1支、注射針筒1支、塑膠管1支、分裝袋2包，以及與
    本案無關之電話簿1本、ELIYA牌手機1支、房屋租賃契約書1
    本等物，並採集其尿液送驗結果呈安非他命類及鴉片類陽性
    反應，而查悉上情。
二、案經花蓮縣警察局花蓮分局報告臺灣花蓮地方法院檢察署檢
    察官偵查起訴。
    理  由
一、上揭事實業據被告於警詢、偵訊及本院調查、審理時坦承不
    諱，且被告於上開時、地為警查獲所採尿液送請慈濟大學檢
    驗結果，分別呈可待因、嗎啡（海洛因屬嗎啡類毒品）及甲
    基安非他命、安非他命陽性反應之事實，有慈濟大學濫用藥
    物檢驗中心檢驗總表、偵辦毒品案件涉嫌人尿液檢體採集送
    驗紀錄表等在卷可證，並有被告所有供（但非專供）施用第
    一級毒品海洛因所用之電子秤1台、吸管1支、注射針筒1 支
    、塑膠管1支、分裝袋2包等扣案可稽，且被告所有之不明白
    粉3包（合計淨重9.82公克、空包裝總重1.52 公克），經法
    務部調查局濫用藥物實驗室鑑定結果確含有海洛因之成分，
    亦有法務部調查局濫用藥物實驗室98年7月6日調科壹字第09
    823019070號鑑定書1紙附卷可證。是被告前開施用第一、二
    級毒品之犯行，事證明確，均堪以認定。
二、被告前於96年間因施用毒品案件，經本院裁定送勒戒處所施
    以觀察、勒戒後，認有繼續施用毒品之傾向，由本院裁定送
    強制戒治1年，嗣於97年10月21 日因強制戒治期滿而由檢察
    官為不起訴處分確定等情，有臺灣高等法院被告前案紀錄表
    附卷可按，堪認被告係於前開強制戒治執行完畢釋放後， 5
    年內再犯本件施用第一、二級毒品之犯行，已甚明確，犯行
    足堪認定，均應依法論科。
三、按海洛因、安非他命分別係毒品危害防制條例第2條第2項第
    1款、第2款所稱之第一級、第二級毒品。核被告所為，係犯
    毒品危害防制條例第10條第1 項之施用第一級毒品罪及同條
    例第10條第2 項之施用第二級毒品罪。被告施用前、後持有
    第一級毒品海洛因及施用前持有第二級毒品安非他命之低度
    行為，分別為其施用第一、二級毒品之高度行為所吸收，均
    不另論處。又被告所犯上開施用第一、二級毒品罪之犯意各
    別，犯罪構成要件事實互異，應予分論併罰。又被告有前開
    所述之科刑及執行紀錄，有臺灣高等法院被告前案紀錄表 1
    份在卷足憑，其於有期徒刑執行完畢後5 年內，故意再犯本
    件有期徒刑以上之2罪，均為累犯，各應依刑法第47條第1項
    之規定加重其刑。爰審酌被告素行不佳，前有多次施用毒品
    之前科，並經觀察、勒戒及強制戒治之戒毒療程，猶未能戒
    除毒品之誘惑，同時沾染施用2 種毒品之惡習，戕害身心健
    康，惟其犯後坦承犯行，態度良好，復參諸其生活狀況、施
    用毒品之手段、動機等一切情狀，各量處如主文所示之刑，
    並定其應執行之刑，以示儆懲。
四、至扣案之第一級毒品海洛因3包（合計淨重9.82 公克、空包
    裝總重1.52公克），均應依毒品危害防制條例第18條第1 項
    前段之規定，不問屬於犯人與否，沒收銷燬之。另扣案之注
    射針筒1支、電子秤1台、吸管1支、塑膠管1支及分裝袋2 包
    等物，均係被告所有供（但非專供）其施用第一級毒品海洛
    因所用之器具，業經被告陳明在卷，自應依刑法第38條第 1
    項第2款之規定，併予宣告沒收之。
據上論斷，應依刑事訴訟法第299條第1項前段、第273條之1第 1
項，毒品危害防制條例第10條第1項、第2項、第18條第1 項前段
，刑法第11條前段、第47條第1項、第51條第5款、第38條第1 項
第2款，判決如主文。
本案經檢察官張立中到庭執行職務。
中    華    民    國    98    年    8     月    27    日
                  刑事第三庭    法  官  許乃文
以上正本證明與原本無異。
如不服本判決應於收受送達後10日內向本院提出上訴書狀，並應
敘述具體理由。其未敘述上訴理由者，應於上訴期間屆滿後20日
內向本院補提理由書 (均須按他造當事人之人數附繕本)「 切勿
逕送上級法院」。
中    華    民    國    98    年    8     月    27    日
                                書記官
附錄本判決論罪之法律條文：
毒品危害防制條例第10條：
施用第一級毒品者，處 6 月以上 5 年以下有期徒刑。
施用第二級毒品者，處 3 年以下有期徒刑。


司法院資訊處製作；財團法人民間司法改革基金會備份。
